【裁判字號】    89,易,412
【裁判日期】    890630
【裁判案由】    傷害
【裁判全文】
臺灣屏東地方法院刑事判決                          八十九年度易字第四一二號
    公  訴  人  臺灣屏東地方法院檢察署檢察官
    被      告  甲○○
    選任辯護人  林幸郎律師
右列被告因傷害案件，經檢察官提起公訴（八十八年度偵字第七六○二、七六四五號
），本院判決如左：
     主  文
甲○○以非法方法剝奪人之行動自由，累犯，處有期徒刑參月。
     事  實
一、甲○○曾因過失傷害案件，經本院判處有期徒刑五月確定，於民國八十六年九月
    二十三日易科罰金執行完畢，猶不知悛悔，因懷疑乙○○與其妻有染，竟基於妨
    害自由及傷害之犯意，於八十八年十一月十二日凌晨二時四十分許，前至屏東縣
    林邊鄉○○村○○路八十七號乙○○住處，無正當理由侵入其內，揪住乙○○胸
    口衣服，強行將其拉往附近之防波堤下，剝奪其行動自由，並徒手加以毆打，使
    乙○○受有前胸後背、雙膝、左手肘、左頸等部多處挫傷之傷害。
二、案經乙○○訴由屏東縣警察局東港分局報請臺灣屏東地方法院檢察署檢察官偵查
    起訴。
     理  由
一、訊據被告甲○○坦承毆打告訴人乙○○之事實，惟否認侵入告訴人住宅及妨害其
    自由之事實，辯稱：伊在門口處敲門，乙○○出來應門，伊就拉住乙○○胸口衣
    服，乙○○自願隨伊前往附近防波堤的云云。惟查，前揭事實，業據告訴人指訴
    歷歷，並有診斷書二紙可稽。訊據證人即告訴人胞妹謝惠美於警訊時供稱：我聽
    到我哥哥「房間」傳來慘叫聲及在叫救命等語，又被告初於警訊時供稱：我能獨
    自一人至乙○○「家中」拉他出來，足見被告曾侵入告訴人住宅。次查，被告稱
    告訴人自願隨同前往案發地點處云云，不唯經告訴人否認，且參以被告乃質問告
    訴人與其妻過從甚密情事，來勢洶洶，時值凌晨深夜時分，若謂告訴人自願前往
    ，實違常情。矧被告初於警訊時供述：問他為何載我太太，並「強拉」乙○○至
    防波堤上予以毆打等語，核與目擊證人林俊宏、方俊喻、林志鴻結證稱：聽到吵
    雜聲前去看時，就看到一個人把另外一個拉住胸前到馬路上打架等情相符，堪認
    告訴人指訴非虛，被告所辯要屬卸責之詞，無足採信。本件事證明確，犯行洵堪
    認定，應予依法論科。
二、核被告所為，係犯刑法第三百零六條第一項之無故侵入住宅罪、第三百零二條第
    一項之非法剝奪他人行動自由罪及第二百七十七條第一項之傷害罪。所犯上開三
    罪間，有方法結果之牽連關係，為牽連犯，應從一重之非法剝奪他人行動自由罪
    處斷。公訴人雖僅就無故侵入住宅及傷害之犯行提起公訴，然檢察官就犯罪事實
    一部起訴者，其效力及於全部，被告所犯非法剝奪他人行動自由罪與起訴部分有
    牽連犯之裁判上一罪關係，本院自應併予審理。查被告曾因過失傷害案件，經本
    院判處有期徒刑五月確定，於八十六年九月二十三日易科罰金執行完畢，所受宣
    告之刑，以已執行論，有臺灣屏東地方法院檢察署刑案資料查註紀錄表及本院全
    國前案紀錄表可按，其於五年內再犯本件有期徒刑以上之罪，為累犯，應依刑法
    第四十七條加重其刑。爰審酌被告不思循正當途徑解決問題，反訴諸暴力，法紀
    觀念薄弱，否認部分犯行，悔意不深，姑念其係因一時失慮致罹刑章及其素行尚
    可等一切情狀，量處如主文所示之刑。
據上論斷，應依刑事訴訟法第二百九十九條第一項前段，刑法第二百七十七條第一項
、第三百零二條第一項、第三百零六條第一項、第五十五條、第四十七條，罰金罰鍰
提高標準條例第一條前段，判決如主文。
本案經檢察官王光傑到庭執行職務。
中      華      民      國      八十九      年     六     月    三十    日
                                      臺灣屏東地方法院刑事第一庭
                                          法  官    蔡憲德
右正本證明與原本無異。
對於本判決如有不服應於收受送達後十日內向本院提出上訴書狀上訴於台灣高等法院
高雄分院並按他造當事人之人數附具繕本。
                                          書記官    林鴻仁
中      華      民      國      八十九      年    六      月     三十   日
附錄本案論罪科刑法條
刑法第二百七十七條第一項、第三百零二條第一項、第三百零六條第一項
傷害人之身體或健康者，處三年以下有期徒刑、拘役或一千元以下罰金。
私行拘禁或以其他非法方法，剝奪人之行動自由者，處五年以下有期徒刑、拘役或三
百元以下罰金。
無故侵入他人住宅、建築物或附連圍繞之土地或船艦者，處一年以下有期徒刑、拘
役或三百元以下罰金。


司法院資訊處製作；財團法人民間司法改革基金會備份。
